臺灣雲林地方法院刑事判決
111年度訴字第210號
公  訴  人  臺灣雲林地方檢察署檢察官
被      告  吳正彬


            黃政泰


上列被告因傷害案件，經檢察官提起公訴（110年度偵字第8493
號），於準備程序進行中，被告就被訴事實為有罪之陳述，經合
議庭裁定由受命法官獨任進行簡式審判程序，判決如下：
    主      文
吳正彬、黃政泰均犯傷害罪，均處拘役參拾日，如易科罰金，均
以新臺幣壹仟元折算壹日。　　　　
    事實及理由
壹、犯罪事實
一、黃政泰與吳正彬於民國110年10月6日下午1時35分許，在黃
    政泰位於雲林縣○○鄉○○村○○00○00號住處，因細故發生爭執
    ，2人竟各基於傷害之犯意，接續徒手攻擊對方數下，吳正
    彬因而受有左額部挫傷、右肘及右前臂挫傷等傷害，黃政泰
    則受有頭部外傷併左頂部挫擦傷、左前額撕裂傷0.5公分及
    擦傷、左上眼瞼撕裂傷1公分及左下眼瞼兩處撕裂傷各為2公
    分、1.5公分等傷害。
二、案經吳正彬、黃政泰訴由雲林縣警察局北港分局報告臺灣雲
    林地方檢察署檢察官偵查起訴。
貳、程序部分
　　被告吳正彬、黃政泰所犯之罪，均係死刑、無期徒刑、最輕
    本刑為3年以上有期徒刑以外之罪，亦非高等法院管轄第一
    審案件，被告2人於準備程序就前揭被訴事實均為有罪之陳
    述，經依法告知簡式審判程序之旨，並聽取檢察官及被告之
    意見後，本院合議庭認無不得或不宜依簡式審判程序進行之
    情形，爰依刑事訴訟法第273條之1第1項規定，裁定本案由
    受命法官獨任進行簡式審判程序，是本案之證據調查，依同
    法第273條之2規定，不受同法第159條第1項、第161條之2、
    第161條之3、第163條之1及第164條至第170條規定之限制。
參、認定犯罪事實所憑之證據及理由
　　上揭犯罪事實，業據被告2人於偵訊、本院準備程序及審理
    時均坦承不諱（偵卷第43至47頁；本院卷第53頁、第56至59
    頁、第66頁、第68頁），核與證人王罔飼於警詢之證述、證
    人王銘萱於警詢、偵訊之證述大致相符（警卷第41至45頁、
    第47至53頁；偵卷第61至62頁），並有被告黃政泰之中國醫
    藥大學北港附設醫院110年10月6日診字第11010126111號診
    斷證明書（警卷第55頁）、被告吳正彬之中國醫藥大學北港
    附設醫院110年10月12日診字第11010126424號診斷證明書影
    本（偵卷第55頁）各1份、現場照片1張（警卷第57頁）、被
    告2人傷勢照片4張（警卷第57至61頁）在卷可稽，是認被告
    2人前揭所為之任意性自白與事實相符，可以採信，本案事
    證已明，被告2人犯行洵堪認定，應依法論科。　
肆、論罪科刑
一、核被告2人所為，均係犯刑法第277條第1項之傷害罪。被告2
    人分別徒手攻擊對方之傷害行為，各係基於同一犯意於密切
    接近之時、地實施，侵害法益相同，各行為之獨立性極為薄
    弱，依一般社會健全觀念，在時間差距上，難以強行分開，
    在刑法評價上，以視為數個舉動之接續施行，合為包括之一
    行為予以評價，較為合理，就被告2人上開傷害行為，應各
    論以接續犯之包括一罪。
二、被告黃政泰固有起訴書所載施用毒品之前科，但檢察官就被
    告黃政泰構成累犯之事實及應加重其刑事項，未具體指出證
    明之方法，本院參照最高法院刑事大法庭110年度台上大字
    第5660號裁定意旨，僅將被告黃政泰之前科紀錄列入刑法第
    57條第5款「犯罪行為人之品行」之量刑審酌事由（包含其
    前因違反毒品危害防制條例案件，經臺灣桃園地方法院以10
    9年度桃簡字第1527號判處有期徒刑2月確定，於109年11月2
    日易科罰金執行完畢等情，見臺灣高等法院被告前案紀錄表
    ），爰不依累犯規定加重其刑。
三、爰審酌被告2人素不相識，僅因細故發生糾紛，竟不思克制
    情緒及理性處事，貿然訴諸暴力，徒手攻擊對方，致被告2
    人分別受有上開傷勢，其等2人明顯欠缺尊重他人身體法益
    之觀念，且被告黃政泰前有施用毒品之前科紀錄，素行非佳
    ，有臺灣高等法院被告前案紀錄表在卷可佐，被告2人均應
    予非難；惟考量其等犯後均坦承犯行，犯後態度尚可；兼衡
    被告吳正彬自陳從事臨時工，月薪約新臺幣1萬元，學歷為
    國中肄業（個人戶籍資料完整姓名查詢結果為「國中畢業」
    ），未婚，無子女，現1人獨居之家庭生活經濟狀況；被告
    黃政泰自陳現無業，經濟來源依靠朋友資助，學歷為國中畢
    業，離婚，育有3名子女，均由前妻扶養，現與母親同住之
    家庭生活經濟狀況（本院卷第69至70頁），暨檢察官就量刑
    之意見等一切情狀，就被告2人分別量處如主文所示之刑，
    並均諭知易科罰金之折算標準。
伍、應適用之法律
一、刑事訴訟法第273條之1第1項、第299條第1項前段。
二、刑法第277條第1項、第41條第1項前段。
三、刑法施行法第1條之1第1項。
本案經檢察官廖易翔提起公訴，檢察官吳淑娟到庭執行職務。
中　　華　　民　　國　　111 　年　　 5　  月　　23　　日
                  刑事第六庭  法  官  簡伶潔 
以上正本證明與原本無異。                         
如不服本判決應於收受送達後20日內向本院提出上訴書狀，並應
敘述具體理由；其未敘述上訴理由者，應於上訴期間屆滿後20日
內向本院補提理由書（均須按他造當事人之人數附繕本）「切勿
逕送上級法院」。告訴人或被害人如對於本判決不服者，應具備
理由請求檢察官上訴，其上訴期間之計算係以檢察官收受判決正
本之日期為準。　
                              書記官　曾千庭
中　　華　　民　　國　　111 　年　　5 　　月　　24　　日
附錄本案論罪科刑法條全文
中華民國刑法第277條
傷害人之身體或健康者，處5年以下有期徒刑、拘役或50萬元以
下罰金。
犯前項之罪，因而致人於死者，處無期徒刑或7年以上有期徒刑
；致重傷者，處3年以上10年以下有期徒刑。